# 请教陈版，固定资产确认时点

提问人：shushu27 时间：2019-05-24 15:11:57
请教陈版：甲向乙买二手厂房用于自用，面积 3 亩，甲现在租赁 1 亩，乙自用 2 亩，双方仅签订购买合同，无其他协议，签合同后甲租赁的 1 亩不再支付租金，乙自用的 2 亩继续免费占用或支付少量远低于市场价的租金，关键条款如下：签合同预付 10%，过户付 70%，交房付 20%，预计 19 年年底过户（过户不存在障碍）；乙要继续免费或以远低于市场价的租金占用至 2020 年 12 月，占用期间厂房毁损风险由乙承担，甲按合同约定的厂房现状接收厂房，乙占用期间对厂房的改动需甲同意，如不可抗力导致合同无法履行，双方均可无责取消合同。过户时甲只能将厂房转售，不能占有、使用、收益，甲是在过户时还是交房时确认固定资产

回答人：chenyiwei
对于乙方继续使用，约定在 2020 年 12 月移交的这部分，应在 2020 年完成移交后确认为甲公司的固定资产，此前应列报为 “其他非流动资产——预付非流动资产购建款项”。